【裁判字號】    97,抗,118
【裁判日期】    970227
【裁判案由】    聲請假處分
【裁判全文】
臺灣高等法院臺中分院民事裁定           97年度抗字第118號
抗  告  人  戊○○
相  對  人  癸○○
            丁○○
            乙○○
            壬○○
            庚○○
            己○○
            丙○○○
            甲○○
相  對  人  台灣南投地方法院
法定代理人  辛○○
上列抗告人因與相對人間聲請假處分事件，對於中華民國96年度
裁全字第2137號裁定提起抗告，本院裁定如下：
    主  文
抗告駁回。
抗告程序費用由抗告人負擔。
    理  由
一、抗告人於原法院聲請意旨略以：聲請人與相對人癸○○、丁
    ○○、乙○○、壬○○、庚○○、己○○、丙○○○、甲○
    ○等人間因分配表異議事件，前經臺灣南投地方法院95年度
    投簡字第469號判決，判決內容依據與同院86年度執愛字第
    77號（含79號）之分配表有不符情形，經第二審（即本院民
    事庭96年度簡上字第26號，現仍審理中）於民國96年11月21
    日開庭時又提出一張日期及內容明細不同之分配表影本（未
    有正式公文書程序），雖提示三十秒時間，但上述三審均出
    現不同分配表。又審理庭原訂96年11月7日審理復又延至同
    年11月21日審理，本件訴訟程序出現重大瑕疵。且本件分配
    金額，確實係相對人等（96年度簡上字第26號）不法地下錢
    莊不法取得之不實債權設定抵押，又衍生之不法不實債權，
    為此請求以假處分裁定將臺灣南投地方法院民事庭96年度簡
    上字第26號分配表異議之訴其分配及訴訟程序停止等語。於
    原法院裁定駁回抗告人之聲請。
二、按債權人就金錢請求以外之請求，欲保全強制執行者，得聲
    請假處分；假處分非因請求標的之現狀變更，有日後不能強
    制執行或甚難執行之虞者，不得為之；民事訴訟法第532條
    定有明文。經查，抗告人之聲請意旨為非係對原法院96年度
    簡上字第26號分配表異議之訴之民事訴訟事件於審理程序中
    有所聲明及陳述，並非於何金錢請求以外之請求欲保全其強
    制執行；又關於訴訟程序之進行，如聲請人認該事件有停止
    訴訟程序之事由存在，僅得依民事訴訟法第168條至189條規
    定，向受訴法院主張之，此亦非得以假處分而為保全程序之
    標的，另抗告人於假處分主張將案件移轉台中地方法院審理
    ，亦非假處分程序所能救濟。原法院駁回抗告人假處分之聲
    請，經核並無違誤。抗告意旨指摘原裁定不當，求予廢棄，
    並無理由，應予駁回。
三、本件抗告為無理由，依民事訴訟法第495條之1第1項、第449
    條第1項、第95條、第78條裁定如主文。
中    華    民    國    97    年    2     月    27    日
                  民事第六庭    審判長法  官  袁再興
                                      法  官  盧江陽
                                      法  官  陳賢慧
以上正本係照原本作成。
不得再抗告。
                                      書記官  林水濱
中    華    民    國    97    年    2     月    27    日
                                                      Ａ


司法院資訊處製作；財團法人民間司法改革基金會備份。
